【裁判字號】    99,毒抗,306
【裁判日期】    991029
【裁判案由】    毒品危害防制條例
【裁判全文】
臺灣高等法院刑事裁定                 99年度毒抗字第306號
抗  告  人
即  被  告  甲○○
上列抗告人因違反毒品危害防制條例案件，不服台灣台北地方法
院中華民國九十九年八月三十一日裁定（九十九年度毒聲字第五
一八號），提起抗告，本院裁定如下：
    主  文
抗告駁回。
    理  由
一、原審裁定意旨略以：抗告人即被告甲○○基於施用第二級毒
    品甲基安非他命之犯意，於民國九十九年二月二十五日晚上
    九、十時許（聲請書誤載為九十八年二月二十六日），駕駛
    車號八Ｔ－五九五五號自用小客車，停放在臺北市○○區○
    ○路路邊停車格後，在上開地點，以將甲基安非他命放入玻
    璃球吸食器內燒烤後吸食其煙霧方式，施用甲基安非他命一
    次。嗣於同年二月二十六日凌晨零時十分許，駕車行經臺北
    市中山區○○○路○段六二號前，因未繫安全帶，為警攔查
    ，在該自用小客車內扣得其所有供施用毒品用之玻璃球吸食
    器一組及施用後所剩餘之第二級毒品甲基安非他命一包（淨
    重零點三六一零公克，驗餘零點三六零八公克）。上揭事實
    ，業據被告於警詢及偵查中坦承不諱。再其為警查獲後所採
    尿液，經以酵素免疫分析初步檢驗及氣相層析質譜儀法（GC
    / MS）確認檢驗後，呈安非他命類陽性反應，有台灣尖端先
    進生技醫藥股份有限公司九十九年六月七日濫用藥物檢驗報
    告、臺北市政府警察局偵辦毒品案件尿液檢體委驗單在卷可
    稽（見偵卷第四七、四九頁）；而被告之尿液經以氣相層析
    質譜儀分析法檢驗，既呈安非他命類陽性反應，且其甲基安
    非他命、安非他命濃度分別為十四萬六千五百二十ng／ml、
    一萬三千三百六十ng／ml。又扣案之白色透明結晶一包，係
    被告所有供施用一節，業據被告自承在卷，復經送交通部民
    用航空局航空醫務中心鑑驗結果，淨重零點三六一零公克，
    驗重零點三六零八公克，檢出甲基安非他命等情，有交通部
    民用航空局航空醫務中心九十九年六月二十三日航藥鑑字第
    ０九九四０六八號毒品鑑定書附卷足憑（見偵卷第五二頁）
    。此外，復有被告所有供施用毒品使用之玻璃球吸食器一組
    扣案可佐。是被告上開於警詢、偵查中之自白，顯與事實相
    符，堪信為真實。被告上開施用第二級毒品甲基安非他命之
    犯行，自堪認定。按被告施用甲基安非他命之行為，係犯毒
    品危害防制條例第十條第二項施用第二級毒品罪，而其前未
    曾因施用毒品案件經送觀察、勒戒，有臺灣高等法院被告前
    案紀錄表在卷可按。從而，聲請人依毒品危害防制條例第二
    十條第一項及觀察勒戒處分執行條例第三條第一項規定，聲
    請裁定將被告送勒戒處所觀察、勒戒，經核並無不合，應予
    准許。
二、抗告意旨略以：本人想請求檢察官、法院給一個自新的機會
    ，如果把我判去觀察勒戒的話，會把我的一生毀掉，因為我
    即將要跟已懷孕的女友結婚，我的汽車美容店才開幕，才剛
    與放棄我快十年的母親相認，如果我去勒戒的話，那我真的
    不知道要如何來處理面對我的親情、婚姻、事業。我知道吸
    毒是不對的，我真的是好奇才犯錯，請求法院給我一次機會
    云云。
三、惟按毒品危害防制條例所規定之觀察勒戒，其立法意旨在幫
    助施用毒品者戒毒，性質非屬懲戒行為人，而係保安處分，
    其目的係在戒除行為人施用毒品身癮及心癮之措施。且觀察
    勒戒係導入一療程觀念，針對受處分人將來之危險所為預防
    、矯治措施之保安處分，以達教化與治療之目的。本件抗告
    人對於其施用毒品之犯行已坦承不諱，且有其尿液毒品鑑定
    報告可資佐證，抗告人即有施以觀察勒戒之必要。其抗告，
    自無理由，應予駁回。
據上論結，應依刑事訴訟法第四百十二條，裁定如主文。
中    華    民    國    99    年    10    月    29    日
                  刑事第十七庭  審判長法  官 王炳梁
                                      法  官 陳世宗
                                      法  官 陳憲裕
以上正本證明與原本無異。
不得再抗告。
                                      書記官 張玉如
中    華    民    國    99    年    11    月    2     日

司法院資訊處製作；財團法人民間司法改革基金會備份。
